臺灣板橋地方法院刑事判決　　　　　　　　　　　　　九十三年度訴字第四三五號
　　公訴人　臺灣板橋地方法院檢察署檢察官
　　被　告　乙○○
右列被告因搶奪等案件，經檢察官提起公訴（九十三年度偵字第四四八三號），經本
院受命法官行準備程序中，被告為有罪陳述，由本院合議庭裁定由受命法官獨任進行
簡式審判程序，本院判決如左：
    主    文
乙○○竊盜，處有期徒刑參月，如易科罰金，以參佰元折算壹日。扣案之機車鑰匙參
支沒收。又意圖為自己不法之所有，而搶奪他人之動產，處有期徒刑陸月，如易科罰
金，以參佰元折算壹日。應執行有期徒刑捌月，如易科罰金，以參佰元折算壹日。扣
案之機車鑰匙參支沒收。
    事    實
一、乙○○於民國九十二年二月二十七日凌晨三時許，在臺北縣中和市○○街二十八
    號前，見童麗華所有之車號ＡＢＣ－九七０號重型機車停放該處，遂意圖為自己
    不法之所有，以自備之機車鑰匙三支作為工具，下手竊取該重型機車，得手後供
    己騎用。復於當日上午七時十分許，騎乘該機車行經臺北縣板橋市○○街八十號
    前時，見路人丙○○隻身可欺，遂另基於為自己不法所有之意圖，趁丙○○不及
    防備之際，從左側身後動手搶取丙○○所有之粉紅色皮包一只（內有現金新臺幣
    （下同）九百十一元、中國信託商業銀行、第一商業銀行及郵局提金融卡各一枚
    、健保卡一枚、機車行車執照與駕駛執照各一枚、TOPLUX廠牌行動電話一具（門
    號：0000000000）、及鑰匙一串），得手逃逸。於當日上午七時十四分許，騎乘
    前開機車行經臺北縣中和市○○路自強國小（起訴書誤書為自強國中）前時跨越
    中線，迎面撞及對向駛來由張添福駕駛之車號Ｈ二－三三五一號自用小客車肇事
    ，致機車車頭全毀，並致張添福之自用小客車前擋風玻璃破裂、引擎蓋左前葉凹
    陷、左後照鏡毀損、左前方向燈毀損、左前門凹陷，乙○○旋棄置該機車，攔搭
    陳吳曜亮駕駛之車號一六八－ＬＨ號營業小客車欲逃離現場，旋為張添福報警將
    陳吳曜亮營業小客車攔停，並查獲乙○○所有之前開鑰匙三支，乙○○於員警攔
    停陳吳曜亮營業小客車之際，迅將搶得之丙○○皮包藏置於營業小客車右前座位
    下，嗣陳吳曜亮駕車行至板橋市○○○路與縣民大道前時，聽聞丙○○皮包內行
    動電話鈴響而發現該皮包，並將該皮包送交臺北縣政府警察局中和分局國光派出
    所員警偵辦。
二、案經丙○○訴由臺北縣政府警察局中和分局移送臺灣板橋地方法院檢察署檢察官
    偵查起訴。
    理    由
一、前揭事實，業據被告乙○○於警詢時及偵審中坦承不諱（見偵查卷第五頁至第八
    頁、第四十頁背面、本院九十三年三月十七日準備程序筆錄），核與被害人丙○
    ○、童麗華之夫甲○○、張添福及證人陳吳曜亮等分別於警詢時指述明確（見偵
    查卷第十頁至第二十一頁），此外復有偵查卷附贓證物照片五張、被害人丙○○
    、甲○○簽具之贓物認領管單各一紙可稽（見偵查卷第二十三頁至第二十四頁、
    第三十一頁、第三十四頁至第三十五頁），及乙○○所有用以行竊機車之鑰匙三
    支扣案可資佐證，本件事證明確，被告犯行洵堪認定。
二、核被告乙○○所為，係犯刑法第三百二十條第一項之普通竊盜罪、第三百二十五
    條第一項之搶奪罪。其所犯上開二罪間，犯意各別，行為互殊，應分論併罰。被
    告於本院審理時雖辯稱：竊取機車之目的即在行搶云云。然查被告於警詢時及偵
    查中均供承：竊取機車四處閒逛，預備早上（二十七日）前往萬華出「陣頭」，
    騎機車由被害人（丙○○）後方徒手行搶，係因該機車快沒油了，身上又沒有錢
    ，所以才決定行搶等語（見偵查卷第五頁、第六頁、第四十頁背面）。本件被告
    竊取機車至行搶之間已隔四個小時，而自被告上開警詢及偵查中所言可知，其竊
    取機車之目的係為作為代步工具之用，而被告嗣搶奪被害人丙○○之皮包則係因
    機車汽油將用罄，且身上亦無足購金錢加油，顯見被告之搶奪行為係另行起意為
    之，非竊車之際即欲以竊得之機車作為搶奪之工具。被告嗣於本院審理時改稱竊
    取機車之目的即在行搶云云，無非意在取得牽連犯裁判上一罪從一重處斷之利益
    ，以求從輕論罪量刑，其所辯無足採信。爰審酌被告年輕體壯，卻因一己之貪念
    ，竊盜及強奪他人財物，其犯罪之動機、目的、手段、所生危害、及犯罪後坦承
    犯行等一切情狀，分別量處如主文所示之刑，及分別諭知易科罰金之折算標準，
    並定其應執行之刑，以示懲儆。
三、扣案之鑰匙三支，係被告所有，供竊盜機車所用之物，業經被告供明在卷，依刑
    法第三十八條第一項第二款規定宣告沒收。
四、末按除被告所犯為死刑、無期徒刑、最輕本刑為三年以上有期徒刑之罪或高等法
    院管轄第一審案件者外，於前條第一項程序進行中，被告先就被訴事實為有罪之
    陳述時，審判長得告知被告簡式審判程序之旨，並聽取當事人、代理人、辯護人
    及輔佐人之意見後，裁定進行簡式審判程序，刑事訴訟法第二百七十三條之一定
    有明文。查本件被告乙○○所犯上開竊盜及搶奪罪名，法定本刑分別為五年以下
    有期徒刑、拘役或五百元以下罰金；及六月以上五年以下有期徒刑之罪，均非最
    輕本刑三年以上有期徒刑之罪，且被告於本院九十三年三月十七日準備程序進行
    中，復就被訴事實為有罪之陳述，經告知被告簡式審判程序之旨，被告及公訴人
    對於本件改依簡式審判程序審理亦均表示無意見，是本院即依前揭刑事訴訟法規
    定，裁定本件進行簡式審判程序，附此敘明。
據上論斷，依刑事訴訟法訟法第二百九十九條第一項前段、第二百七十三條之一，刑
法第三百二十條第一項、第三百二十五條第一項、第四十一條第一項、第五十一條第
五款、第三十八條第一項第二款，罰金罰鍰提高標準條例第一條前段、第二條，判決
如主文。
本案經檢察官馬中琍到庭執行職務
中      華      民      國      九  十  三    年    四    月   十  三   日
                                          臺灣板橋地方法院刑事第十一庭
                                              法    官    談      虎
右正本證明與原本無異。
如不服本判決，應於判決送達後十日內，向本院提出上訴狀。
                                              書 記 官    陳  君  偉
中      華      民      國      九  十  三    年    四    月   十  三   日
附錄法條：
刑法第三百二十條第一項
  意圖為自己或第三人不法之所有，而竊取他人之動產者，為竊盜罪，處五年以下有
  期徒刑、拘役或五百元以下罰金。
刑法第三百二十五條第一項
  意圖為自己或第三人不法之所有，而搶奪他人之動產者，處六月以上五年以下有期
  徒刑。
